臺灣臺南地方法院交通事件裁定　　　　　　　　　　九十三年度交聲字第二五一號
　　移送機關　　交通部公路總局嘉義區監理所新營監理站
　　受處分人
　　即異議人　　甲○○
　　送達代收人　李炤樺
右列受處分人因違反道路交通管理處罰條例案件，對於交通部公路總局嘉義區監理所
新營監理站民國九十三年五月十一日所為之裁決處分（處分案號：新監裁違字第裁七
三─ＬＡ0000000號），聲明異議，本院裁定如左：
    主  文
異議駁回。
    理  由
一、聲明異議意旨略以：如附件聲明異議狀所載。
二、按汽車駕駛人，行車速度，超過規定之最高時速者，處新臺幣一千二百元以上二
    千四百元以下罰鍰；並予記違規點數一點；汽車駕駛人之行為有其他違規行為經
    以科學儀器取得證據資料之情形，當場不能製單舉發者，得對汽車所有人逕行舉
    發處罰；前開逕行舉發，應記明車輛牌照號碼、車型等可資辨明之資料，查明汽
    車所有人姓名或名稱、住址後，製單舉發處罰之，道路交通管理處罰條例第四十
    條第一項、第六十三條第一項第一款、第七條之二第一項第六款、第二項分別定
    有明文。
三、經查：
    （一）本件受處分人即異議人甲○○所有之車號ＳＺ─６１２７號自小客車，有
          於民國九十三年三月十二日十五時五分許，在行經速限五十公里之嘉義市
          ○○路二段與自強街口處時，為警以電腦雷達自動照相測速器測獲該輛自
          小客車之行車時速高達七十八公里，已超速二十八公里，而違反道路速限
          管制規定之事實，有嘉義市警察局嘉市警交字第ＬＡ0000000號舉
          發違反道路交通管理事件通知單一紙及違規車輛採證相片二幀在卷可憑，
          則異議人之自小客車，有於前開時、地經人駕駛而行車速度超速之違規事
          實，即堪認定。
    （二）異議人雖辯稱該違規車輛採證照片中有三部車行駛中，無法認定係異議人
          之車超速云云。惟查，嘉義市警察局設置於嘉義市○○○街與自強街口之
          固定桿照相機組，係依各車道感應分辨違規車輛而自動照相，所攝照片中
          可清晰顯示違規車輛之車號，違規時間【含年、月、日、時、分】及採證
          當時車輛行進速率等跡證，該照片更可顯示係何一車道之車輛違規超速，
          而可由員警據以製單告發；經對照違規照片二幀所顯示之數字內容，第一
          張照片之第一行顯示拍攝時間為九十三年三月十二日十五時五分，而兩張
          照片中第二行左側均顯示該照相機組判讀違規超速車道為「３」（即該路
          段外側第三車道之車號ＳＺ─６１２７號自小客車違規超速），而第二張
          照片之第三行右側則顯示該車輛之時速為七十八公里，可知該車輛行駛於
          該路段外側第三車道時即已因違規超速而遭鎖定並拍照，以上各情並有嘉
          義市警察局九十三年四月十三日嘉市警交字第０九三００三九三九八號函
          一份在卷可稽，從而異議人前開所辯，要係卸責之詞，自無可採。
    （三）綜上所述，本件受處分人即異議人甲○○所有之自小客車，有於上開時、
          地經人駕駛而超速之違規事實，既堪認定，則原處分機關即交通部公路總
          局嘉義區監理所新營監理站據此引用道路交通管理處罰條例第四十條第一
          項規定，裁處異議人罰鍰新臺幣一千九百元，並依同條例第六十三條第一
          項第一款之規定，記違規點數一點，於法即無違誤。至異議人異議為無理
          由，應予駁回。
四、據上論斷，應依道路交通案件處理辦法第十九條，裁定如主文。
中      華      民      國      九十三      年      九      月    三    日
                                  臺灣臺南地方法院交通法庭
                                      法  官    張  瑛  宗
右正本證明與原本無異
如不服本裁定應於送達後五日內向本院提出抗告狀
                                      書記官    陳  志  德
中      華      民      國      九十三      年      九      月    三    日
